【裁判字號】    97,易,1678
【裁判日期】    970825
【裁判案由】    竊盜
【裁判全文】
臺灣板橋地方法院刑事判決              97年度易字第1678號
公  訴  人  臺灣板橋地方法院檢察署檢察官
被      告  乙○○
                    （現於臺灣臺北看守所附設勒戒所執行中）
上列被告因竊盜案件，經檢察官提起公訴（97年度偵字第12023
號），本院受理後被告為有罪之陳述，改行簡式審判程序，判決
如下：
    主  文
乙○○共同犯攜帶兇器、踰越安全設備竊盜罪，累犯，處有期徒
刑壹年。
扣案之破壞剪、老虎鉗、鐵撬各壹把、螺絲起子貳把、口罩貳個
、手套貳副，均沒收。
    事  實
一、乙○○於(一)81年間因違反肅清煙毒條例、麻醉藥品管理條例
    及竊盜等案件，經臺灣臺南地方法院以81年度訴字第1705號
    判處有期徒刑4 年8 月確定；復於82年間因竊盜案件，經臺
    灣臺南地方法院以82年度易字第1153號判處有期徒刑5 月確
    定；前揭二罪嗣經同法院以82年度聲字第850 號裁定應執行
    有期徒刑5 年，於83年10月8 日縮短刑期假釋出監。(二)因違
    反肅清煙毒條例、麻醉藥品管理條例及過失傷害等案件，經
    臺灣臺南地方法院分別以84年度訴字第520 號判處有期徒刑
    3 年4 月、6 月及以84年度交易字第159 號判處有期徒刑2
    月確定，該三罪並經定執行刑為有期徒刑3 年8 月確定。(三)
    因違反肅清煙毒條例、偽造文書等案件，經臺灣臺南地方法
    院分別以84年度訴字第1629號判處有期徒刑3 年8 月、4 月
    及以84年度訴字第1457號判處有期徒刑10月確定，嗣經定執
    行刑為有期徒刑4 年7 月，並與前述(一)之假釋經撤銷後之殘
    刑3 年12日、前述(二)之3 年8 月接續執行，於94年8 月3日
    假釋出監並交付保護管束，於95年6 月6 日保護管束期滿，
    假釋未經撤銷，所餘刑期視為執行完畢。
二、詎其猶不知悔改，與真實年籍姓名不詳、綽號「阿水」之成
    年男子共同基於為自己不法所有之犯意聯絡，由「阿水」攜
    帶所有客觀上具危險性，足以對人之生命、身體構成威脅可
    供兇器使用之破壞剪、老虎鉗、鐵撬各1 把、螺絲起子2 把
    （下稱上開工具），及口罩2 個、手套2 副，於97年4 月8
    日12時10分許，先將裝有上開工具之黑色手提袋放置在臺北
    縣三重市○○街149 巷10弄16號（下稱該建物）後方之防火
    巷，攀爬至甲○○位在該建物2 樓住家後方防火巷之遮陽台
    ，由乙○○把風、「阿水」以不詳方式打開鋁窗後，「阿水
    」及乙○○再先後踰越該鋁窗侵入屋內，竊取甲○○所有之
    50 分 鑽戒1 只、勞斯丹頓手錶1 支、仿製香奈兒女錶1 支
    、ARDEN 女錶1 支、保養品1 組、金色鐵製3 輪車模型1 具
    、郵局及中國信託商業銀行存摺各1 本、中國信託商業銀行
    信用卡2 張（總價值新臺幣49,000元）等物，得手後，乙○
    ○分得上開女錶2 支、保養品1 組及3 輪車模型1 具並欲逃
    脫之際，為民眾陳信丞發現，乙○○、「阿水」見狀各自往
    外奔逃，經陳信丞及附近居民趨前追捕，「阿水」逃逸無蹤
    ，乙○○則當場遭逮捕，報警處理，並在乙○○身上扣得其
    分得之上開仿製香奈兒女錶1 支、ARDEN 女錶1 支、保養品
    1 組、金色鐵製3 輪車模型1 具，及在該建物後方防火巷扣
    得「阿火」所有供犯罪預供所用之上開工具、口罩2 個、手
    套2 副（起訴書漏載上開口罩及手套）。
三、案經甲○○訴由臺北縣政府警察局三重分局報告臺灣板橋地
    方法院檢察署檢察官偵查起訴。
    理  由
一、上開犯罪事實，業據被告乙○○於警詢、偵查及本院審理中
    坦承不諱，核與告訴人甲○○於警詢時指訴及偵查中證述之
    情節相符，並經證人陳信丞於警詢時證述明確，且有照片4
    紙、臺北縣政府警察局三重分局扣押物品目錄表、贓物認領
    保管單各1 件附卷可稽，復有上開工具及口罩2 個、手套2
    副扣案可資佐證，罪證明確，被告犯行堪以認定。
二、按刑法第321 條第1 項第2 款所謂安全設備，係指依社會通
    常觀念足認為防盜之設備而言。窗戶即該款所稱之安全設備
    （最高法院45年度台上字第1443號判例參照）；又同條項第
    款之攜帶兇器竊盜罪，係以行為人攜帶兇器竊盜為其加重條
    件，此所謂兇器，其種類並無限制，凡客觀上足對人之生命
    、身體、安全構成威脅，具有危險性之兇器均屬之，且祇須
    行竊時攜帶此種具有危險性之兇器為已足，並不以攜帶之初
    有行兇之意圖為必要（最高法院79年台上字第5253號判例參
    照），上開工具均為足以殺傷人生命、身體之器械，顯為具
    有危險性之兇器。核被告所為，係犯刑法第321 條第1項第
    2 款、第3 款之竊盜罪。被告與綽號「阿水」之不詳姓名成
    年男子間，有犯意聯絡及行為分擔，應為共同正犯。又被告
    有如事實欄所示之犯罪科刑及執行完畢之情形，有臺灣高等
    法院被告前案紀錄表1 份在卷可稽，其於5 年內故意再犯有
    期徒刑以上之本罪應依刑法第47條第1 項之規定加重其刑。
    爰審酌被告正值壯年，本應自食其力，奮發有為，詎捨此不
    由，恣意竊取他人財物，嚴重威脅他人財產安全，不宜輕縱
    惟姑念其犯後坦承犯行，態度尚稱良好，及其素行，犯罪之
    動機、目的、手段等一切情狀，量處如主文所示之刑，以資
    懲儆。扣案之上開工具及口罩2 個、手套2 副，為共犯「阿
    水」所有，供本件犯罪預備所用之物，經被告供明在卷，併
    依刑法第38條第1項 第2 款規定宣告沒收。
據上論斷，應依刑事訴訟法第273 條之1 第1 項、第299 條第1
項前段，刑法第28條、第321 條第1 項第2 款、第3 款、第47條
第1 項、第38條第1 項第2 款，判決如主文。
本案經檢察官黃佳權到庭執行職務。
中    華    民    國    97    年    8     月    25    日
                  刑事第六庭    法  官  高文淵
以上正本證明與原本無異
如不服本判決，應於判決送達後十日內敘明上訴理由，向本院提
出上訴狀（應附繕本）。
                                書記官  林進煌
中    華    民    國    97    年    8     月    25    日
附錄本案所犯法條全文：
刑法第321條：
犯竊盜罪而有左列情形之一者，處6 月以上、5 年以下有期徒刑
：
一、於夜間侵入住宅或有人居住之建築物、船艦或隱匿其內而犯
    之者。
二、毀越門扇、牆垣或其他安全設備而犯之者。
三、攜帶兇器而犯之者。
四、結夥三人以上而犯之者。
五、乘火災、水災或其他災害之際而犯之者。
六、在車站或埠頭而犯之者。
前項之未遂犯罰之。


司法院資訊處製作；財團法人民間司法改革基金會備份。
